臺灣高等法院刑事判決
109年度上訴字第790號
上  訴  人  
即  被  告  彭俊逸


上列上訴人因違反毒品危害防制條例案件，不服臺灣桃園地方法
院108年度審訴字第1829號，中華民國108年12月13日第一審判決
（起訴案號：臺灣桃園地方檢察署108年度毒偵字第4200號），
提起上訴，本院判決如下：
    主  文
上訴駁回。
    理  由
一、按不服地方法院之第一審判決而上訴者，須提出上訴書狀，
    並應敘明具體理由，刑事訴訟法第350條第1 項、第361條第
    2 項各定有明文。所謂具體理由，係指依據卷內既有訴訟資
    料或提出新事證，表明第一審判決有何採證認事、用法或量
    刑等足以影響判決本旨之不當或違法；倘僅泛言原判決認定
    事實錯誤、違背法令或量刑失之過重等等，而未依上揭意旨
    指出具體事由，均難謂係具體理由。
二、原判決以：上訴人即被告彭俊逸分別基於施用第二級毒品甲
    基安非他命及第一級毒品海洛因之犯意，於民國108年7月20
    日晚間9時許，在桃園市○○區○○街0號住處，先以玻璃球燒烤
    方式，施用甲基安非他命1次；又以海洛因摻入香菸內之方
    式，施用海洛因1次等犯罪事實，有上訴人之自白、勘察採
    證同意書、桃園市政府警察局平鎮分局被採尿人尿液暨毒品
    真實姓名與編號對照表及台灣檢驗科技股份有限公司濫用藥
    物檢驗報告等為證，事證明確，乃論以上訴人各係犯毒品危
    害防制條例第10條第2項之施用第二級毒品罪及同條第1項之
    施用第一級毒品罪；且其曾因犯施用毒品罪，經法院判處有
    期徒刑確定，於執行完畢後5年內再犯本件有期徒刑之2罪，
    足見其有一定特別之惡性，對於刑罰之反應力薄弱，有延長
    矯正期間，以助其重返社會之必要，乃依刑法第47條第1 項
    累犯規定各加重其刑；並審酌其前已因施用毒品案件經處遇
    及刑事訴追，仍未能戒斷毒癮，再施用足以導致人體機能發
    生依賴性、成癮性等不良後果之毒品，漠視法令之禁制，應
    予非難，暨考量其犯後坦承犯行，且衡以施用毒品之犯罪本
    質乃自戕行為，本於刑罰之一般預防及特別預防目的，兼衡
    其犯罪動機、目的、手段、智識程度、生活狀況及素行等一
    切情狀，而各量處有期徒刑5月、8月，並就施用第二級毒品
    部分之宣告刑，諭知如易科罰金之折算標準等語。經核原判
    決之認事用法並無違誤，量刑亦屬妥適。
三、被告上訴意旨略以：其坦承犯行已有悔悟，希冀鈞院憫察其
    為生計始觸犯法網，其情可憫，原審對其所科刑度實屬過重
    ，原審未詳細審酌本件發生之緣由及其犯後態度良好，有違
    刑法第57條規定之科刑標準等語。經核上訴人所稱之坦承犯
    行之犯後態度部分，原審已將之列為量刑因子予以審酌，其
    就此部分，並未提出任何事證指摘原判決有何不當、違誤之
    處。至於其所稱為生計始觸犯本罪而情狀可憫部分，亦未提
    出任何新訴訟資料或相關事證，以指摘原判決之量刑有何不
    當或違法，自不能認為已敘明具體理由，其上訴不合法定程
    式，應予駁回，並不經言詞辯論為之。
據上論斷，應依刑事訴訟法第367條前段、第372條，判決如主文
。
中　　華　　民　　國　 109　　年　　3 　　月　　9 　　日
                  刑事第二十二庭審判長法  官  洪于智
                                      法  官  汪怡君
                                      法  官  陳銘壎
以上正本證明與原本無異。
施用第一級毒品部分如不服本判決，應於收受送達後20日內向本
院提出上訴書狀，其未敘述上訴之理由者並得於提起上訴後20日
內向本院補提理由書（均須按他造當事人之人數附繕本）「切勿
逕送上級法院」。
施用第二級毒品部分不得上訴。
                                      書記官  吳思葦
中　　華　　民　　國　　109 　年　　3 　　月　　9 　　日